【裁判字號】    89,交易,678
【裁判日期】    900222
【裁判案由】    過失傷害
【裁判全文】
臺灣臺南地方法院刑事判決                        八十九年度交易字第六七八號
    公  訴  人  臺灣台南地方法院檢察署檢察官
    被      告  乙○○
右列被告因過失傷害案件，經檢察官提起公訴（八十九年度偵字第六五九三號），本
院判決如左：
    主  文
乙○○因過失傷害人，處有期徒刑參月，如易科罰金，以參佰元折算壹日。
    事  實
一、乙○○於民國八十八年十二月十一日下午三時三十分許，駕駛車牌號碼SW｜二
     五五六號自用小客車，沿台南縣永康市○○街由東往西方向行駛，途經該街與
      中華路口時，應注意能注意，汽車行駛時，駕駛人應注意車前狀況，並隨時採
      取必要之安全措施，按其情節又非不能注意，竟疏未注意車前狀況，復未隨時
      採取必要之安全措施，適甲○○駕駛UWY｜九八六號輕型機車，由該路陸橋下
      平面狹路單行道駛出，亦未注意於無號誌交岔路應減速慢行，致兩車閃煞不及
      發生擦撞，使甲○○受有左股骨骨折之傷害。
二、案經甲○○訴由台灣台南地方法院檢察署檢察官偵查起訴。
    理  由
一、訊據被告乙○○除辯稱係被害人騎車自己撞上的外對於右揭時地駕車肇事之事實
    坦承不諱，核與告訴人甲○○指述之情節相符，並有道路交通事故調查報告表
    ︵一︶、︵二︶各一紙在卷可稽，告訴人受有上揭傷害，亦有診斷證明書附卷可
    資佐證。按汽車行駛時，駕駛人應注意車前狀況，並隨時採取必要之安全措施，
    道路交通安全規則第九十四條第三項定有明文，被告於右揭時地駕駛車輛，應注
    意能注意而不注意上開規定，以致肇事，被告之行為自有過失，況本件經送台灣
    省台南區車輛行車事故鑑定委員會鑑定結果，亦持相同見解，有各該委員會八十
    九年八月十八日南鑑字第八九０八００號鑑定意見書在卷可稽，益證被告確有過
    失。雖告訴人甲○○於本件車禍之發生有較大疏失，但既由於被告之過失併合而
    為危害發生之原因，被告之刑責，當不能因此相抵而解免，僅可供量刑之斟酌而
    已。被告過失行為與告訴人等之傷害間復具有相當因果關係，事證明確，被告犯
    行堪以認定。
二、核被告因過失致告訴人受有傷害，所為係犯刑法第二百八十四條第一項前段之過
失傷害罪。爰審酌被告過失之程度、犯罪所生之危害及犯罪後之態度等一切情狀
    ，處如主文所示之刑，併諭知易科罰金之折算標準，以資懲儆。
據上論斷，應依刑事訴訟法第二百九十九條第一項前段、刑法第二百八十四條第一項
前段、第四十一條第一項前段、罰金罰鍰提高標準條例第一條前段、第二條判決如主
文。
本案經檢察官林逸梅到庭執行職務。
中      華      民      國      九十    年    二      月  二    十  二  日
                              臺灣臺南地方法院交通法庭
                                      法  官
右正本證明與原本無異
如不服本判決應於送達後十日內向本院提出上訴狀
                                      書記官
中      華      民      國      九十      年      二      月      十    日
附錄本案論罪科刑法條全文：
刑法第二百八十四條第一項前段條文。


司法院資訊處製作；財團法人民間司法改革基金會備份。
